# 尊敬的陈老师，请教您一个问题

提问人：runaway1212 时间：2018-12-27 23:28:52
陈老师，我遇到一个棘手的问题，请您帮我看看，指导我一下，子公司注销问题：A是母公司，100%控股子公司B，B于 2017 年 11 月注销，注销时账上有应收账款 5 万，其他应收款-A 100万，实收资本 100 万，未分配利润 5 万；A公司账上有长投-B 100万，其他应付款-B 100万； 那么， 1 、注销时B公司会计处理：借：实收资本 100 万 未分配利润 5 万
贷：应收账款 5 万 其他应收款-母公司A 100万 这样处理后B公司
账上全部清空了，请问这样处理对吗？ 2 、A公司会计处理： 借：其他应付款-子公司 B 100万
贷：长投-B 100万 请问这样处理对吗陈老师？ 3 、这样处理后合并报表实质上就是B公司的利润表与现金流量表（1-11月）纳入合并报表，但资产负债表不纳入，对吗陈老师？ 4 、陈老师，B公司 2017 年就注销了，但是企业 2017 年没做任何账面处理，现在 2018 年年报时，我是把这些分录调整在 2018 年，还是追溯调整 2017 年？ 陈老师，麻烦您指导一下我，谢谢！！！

回答人：chenyiwei
1 、被注销子公司的账务处理合理。 2 、A的会计处理：没有反映转入子公司的对外应收账款 5 万元的情况？这 5 万元应收账款如何处理？如果转入母公司，则母公司应确认一项投资收益（注销子公司损益）。 3 、可以这样理解，但最终合并报表不受此次内部注销事项影响。 4 、根据该差错的重要性确定是否追溯重述前期报表。

提问人：runaway1212 时间：2018-12-30 21:20:13
陈老师！亲爱的老师，祝您新年快乐！感谢您的辛勤教导！

回答人：chenyiwei
谢谢！新年快乐！

提问人：runaway1212 时间：2019-03-12 22:11:55
陈老师，请教您一下，上次提到的这个问题，我现在实际操作中遇到点问题： 1 、如果母公司欠注销子公司是 108 万，子公司应收母公司也是 108 万，且注销子公司所有剩余的资产负债母公司都不承担，（母公司投资被注销子公司为 100 万）那么母公司的分录是不是为：借：长期股权投资-被注销子公司 -100万 ；贷：其他应付款-被注销子公司 -108万 ，差额为借：投资收益 8 万？对吗陈老师？ 2 、陈老师，请问这个投资收益在合并报表中也列示为投资收益 8 万元吗？ 3 、陈老师，被注销子公司剩余的资产与负债、权益抵消后就空了，被注销子公司未分配利润为 10 万，但是，在合并报表这里，合并报表就不平了，差异就是这个 10 万元，我要是在合并报表的未分配利润中直减掉 10 万，那么合并资产负债表与合并利润表的未分配利润就不勾稽了，差 10 万，陈老师，我想不明白应该怎么处理，恳请陈老师再指导我一下；辛苦了陈老师！！感恩陈老师！！！

回答人：chenyiwei
1 、是。 2 、合并层面是与被注销时该子公司的净资产（不含该笔内部债权）相比较确认投资收益，金额不同于单表层面。 3 、请再检查差异原因，合并报表层面不应就该子公司的未分配利润有特殊调整。

提问人：runaway1212 时间：2019-03-13 22:31:33
亲爱的老师！感恩您回复我，我今天按您的教导又仔细琢磨了一下，大概想明白了，在合并报表层面，母公司单体投资收益 8 万合并进来后，加上子公司注销而导致净资产损失产生投资收益-10万，最后在合并层面的投资收益为-2万（ 8 万-10万）（假设当期只有注销产生的投资收益），然后我的合并报表就平了！＼(^▽^)／！请问老师，这次我对了吧？恳请老师再帮我回复一次吧！谢谢陈老师！

回答人：chenyiwei
基本可以这样理解。